# 关于企业会计准则解释第 12 号的举例分析

提问人：jackiechen8623 时间：2017-08-22 14:40:20
背景： 1 、A公司为证券公司，其委派本公司员工甲至资产管理计划主体B公司任职； 2 、员工甲从A公司领取年薪 80 万元； 3 、B公司每年向A公司支付管理费 100 万元；分析： 1 、在B的财务报告中应披露，A公司为关联方，关联方交易金额为 100 万元； 2 、如A公司与B公司无其他交易往来， A公司不用将B公司作为关联方进行披露。问题：以上理解是否符合解释 12 号的思想？

回答人：chenyiwei
员工甲并不是以个人身份在B任职，而是作为A的代表，所以B的报表中披露的关联方交易金额应为 180 万元。如A公司与B公司无其他交易往来， A公司不用将B公司作为关联方进行披露。

提问人：jackiechen8623 时间：2017-08-23 09:50:00
陈总，针对B报表中披露的关联方交易金额 180 万元，是怎么考虑的呢？B公司披露关联方应为A公司还是个人甲？

回答人：chenyiwei
关联方为A公司，关联方交易金额包括直接和间接支付给A公司的所有款项。

提问人：jackiechen8623 时间：2017-08-24 10:44:15
陈总，背景中，个人从A公司领取薪酬，那么关联交易就不应该体现了吧，如果个人从B公司领取薪酬，那么关联交易就应该是全部的金额即 180 万元。

回答人：chenyiwei
如果个人从A公司领取薪酬，那么B支付给A的管理费就要相应增加到 180 万，所以不影响关联交易金额。